臺灣高等法院臺中分院刑事裁定　
111年度抗字第1077號
抗  告  人  
即  受刑人  李亞欣



上列抗告人因聲請定應執行之刑案件，不服臺灣臺中地方法院中
華民國111年10月26日裁定(111年度聲字第3005號)，提起抗告，
本院裁定如下：
    主  文
抗告駁回。
    理  由
一、原裁定意旨略以：抗告人即受刑人李亞欣(下稱受刑人)因違
    反毒品危害防制條例、詐欺等案件，先後經臺灣高雄地方法
    院、臺灣橋頭地方法院、臺灣高等法院及臺灣臺中地方法院
    分別判處如附表所示之刑，且均確定在案。如附表編號1、2
    所示得易科罰金之罪與其餘如附表編號3至12所示不得易科
    罰金或易服社會勞動之罪，經受刑人請求檢察官聲請合併定
    應執行刑，檢察官以原審法院為犯罪事實最後判決之法院，
    聲請就受刑人所犯如附表所示各罪定其應執行之刑，經審核
    認聲請為正當，應予准許。並審酌受刑人所犯如附表編號1
    、2所示均為毒品案件；如附表編號3至12所示均為詐欺案件
    ，且犯罪時間均為民國109年2月27日至同年3月16日間之密
    接時點，衡量各罪之內涵、性質相異，並考量所犯各罪行為
    之不法與罪責程度、所犯各罪之犯罪態樣、相互關係、時間
    間隔、侵犯法益之綜合效果、合併刑罰所生痛苦之加乘效果
    及對其施以矯正之必要性，受刑人對本案之意見（經函詢表
    示無意見）等情，定其應執行之刑有期徒刑3年6月，併科罰
    金新臺幣(下同)5萬元，罰金如易服勞役，以1千元折算壹日
    。
二、受刑人抗告意旨略以：受刑人因有臺中、桃園、新北、臺北
    、高雄、嘉義等地多案，符合數罪併罰要件。目前接獲原審
    法院裁定定應執行有期徒刑3年6月，受刑人不服，懇請撤銷
    該裁定，待日後桃園、高雄、橋頭等案件指揮書再一併聲請
    合併等語。
三、按裁判確定前犯數罪者，併合處罰之；數罪併罰，分別宣告
    其罪之刑，其宣告多數有期徒刑者，於各刑中之最長期以上
    ，各刑合併之刑期以下，定其刑期，但不得逾30年；又數罪
    併罰，有二裁判以上者，依刑法第51條之規定，定其應執行
    之刑，刑法第50條第1項前段、第51條第5款、第53條規定甚
    明。又數罪併罰之定應執行之刑，係出於刑罰經濟與責罰相
    當之考量，並非予以犯罪行為人或受刑人不當之利益，為一
    種特別的量刑過程，相較於刑法第57條所定科刑時應審酌之
    事項係對一般犯罪行為之裁量，為定應執行刑之宣告，乃對
    犯罪行為人本身及所犯各罪之總檢視，除應考量行為人所犯
    數罪反應出之人格特性，並應權衡審酌行為人之責任與整體
    刑法目的及相關刑事政策，在量刑權之法律拘束性原則下，
    依刑法第51條第5款之規定，採限制加重原則，以宣告各刑
    中之最長期為下限，各刑合併之刑期為上限，但最長不得逾
    30年，資為量刑自由裁量權之外部界限，並應受法秩序理念
    規範之比例原則、平等原則、責罰相當原則、重複評價禁止
    原則等自由裁量權之內部抽象價值要求界限之支配，以使輕
    重得宜，罰當其責，俾符合法律授與裁量權之目的，以區別
    數罪併罰與單純數罪之不同，兼顧刑罰衡平原則。是個案之
    裁量判斷，除非有全然喪失權衡意義或其裁量行使顯然有違
    比例、平等諸原則之裁量權濫用情形，即不得任意指其為違
    法。
四、經查，本件受刑人所犯如附表所示之罪，經臺灣高雄地方法
    院、臺灣橋頭地方法院、臺灣高等法院、臺灣臺中地方法院
    先後判處如附表所示之刑，且均經確定在案，有各該判決書
    及臺灣高等法院被告前案紀錄表在卷可憑。嗣由犯罪事實最
    後判決法院相對應之臺灣臺中地方檢察署檢察官依受刑人之
    請求，聲請對於受刑人所犯得易科罰金之罪與不得易科罰金
    之罪合併定其應執行之刑，原審法院經審核卷證結果，認其
    聲請為正當，審酌受刑人所犯如附表所示各罪，其中如附表
    編號1至4所示之罪，前經臺灣橋頭地方法院以110年度聲字
    第934號裁定定應執行有期徒刑2年8月確定；如附表編號5所
    示之罪，前經臺灣高等法院以110年度上訴字第1400號判決
    應執行有期徒刑1年4月確定；如附表編號7至8所示之罪，前
    經臺灣臺中地方法院以110年度金訴字第825號判決應執行有
    期徒刑1年6月確定。則本件定應執行刑時，自應受內部界限
    之拘束，即不得重於如附表編號1至4所定之應執行刑(有期
    徒刑2年8月)、如附表編號5所定應執行刑(有期徒刑1年4月)
    、如附表編號6所定之刑(有期徒刑1年1月)、如附表編號7至
    8所定之應執行刑(有期徒刑1年6月)、如附表編號9所定之刑
    (有期徒刑1年1月)、如附表編號10所定之刑(有期徒刑1年2
    月)、附表編號11所定之刑(有期徒刑1年3月併科罰金1萬元
    ，共6次)、如附表編號12所定之刑(有期徒刑1年2月併科罰
    科1萬元，共3次)之總和即有期徒刑19年10月、罰金9萬元，
    依刑事訴訟法第477條第1項，刑法第50條第1項前段、第51
    條第5款、第53條之規定，在受刑人本件各宣告刑中之刑期
    最長之有期徒刑1年5月以上、罰金1萬元以上，各宣告刑合
    併之有期徒刑19年10月以下、罰金9萬元以下之範圍內，衡
    酌受刑人所犯各罪犯罪類型不同、對侵害法益之加重效應、
    其所犯各罪時間及空間之密接程度，而為整體評價後，裁定
    定其應執行刑為有期徒刑3年6月，併科罰金5萬元，從形式
    上觀察，原裁定並未逾越外部界限，且業於法律授與法院裁
    量職權目的之範圍內，給予受刑人適度之刑罰折扣，亦未踰
    越自由裁量之內部界限，經核並無違誤。原審法院並按最高
    法院110年度台抗大字第489號裁定意旨，為保障受刑人之程
    序利益，於裁定前請受刑人就本件定應執行刑案件表示意見
    ，受刑人於111年9月29日收受陳述意見表後，已於同日在上
    開陳述意見表內勾選無意見，有原審法院送達證書及陳述意
    見表在卷可參(見原審卷第97、99頁)，本院自應尊重原審法
    院裁量權限之行使。
五、受刑人抗告意旨雖以其尚有其他案件審理中尚未確定為由，
    主張是否可屆時再一併定執行刑等語。然本件檢察官係依受
    刑人於111年9月15日所填具之「臺灣臺中地方檢察署刑法第
    50條第1項但書案件是否請求定應執行刑調查表」，而就如
    附表所示之案件聲請定其應執行刑；原審法院於裁定前，復
    已讓受刑人表示意見；且受刑人復未具體指明其他審判或偵
    查中之案件與本案之案件有何符合數罪併罰而得合併定應執
    行刑之情形。本院自無由以受刑人尚有其他案件在偵查或審
    判中為由，執為認定原裁定違誤之論據，並任意擴張檢察官
    聲請之範圍，待受刑人其他案件均已確定後再合併加以裁定
    ，是受刑人此部分所指，難以憑採。綜上，受刑人執上開情
    詞提起抗告而指摘原裁定不當，自難認為有理由，應予駁回
    。
據上論結，應依刑事訴訟法第412條，裁定如主文。
中    華    民    國   111    年    11    月    23    日
            刑事第四庭     審判長法　官   蔡  名  曜
　　　　　　                     法　官   鄭  永  玉  
                                 法　官   林  宜  民
以上正本證明與原本無異。
如不服本裁定，應於收受送達後5日內向本院提出抗告書狀（須
附繕本）。因疫情而遲誤不變期間，得向法院聲請回復原狀。

                                 書記官   謝  安  青
　　　　　　　　　　　　　　　　 
中　　華　　民　　國　　111 　年　　11　　月　　23　　日
附表：受刑人李亞欣定應執行刑案件一覽表
  1 2 3 罪　　　　名  毒品危害 防制條例 毒品危害 防制條例 詐欺 宣告刑  有期徒刑4月 有期徒刑4月 有期徒刑1年5月 犯罪日期  109年3月1日 109年2月27日0時18分至109年2月28日12時16分間某時 109年3月16日 偵查(自訴)機關年度案號  高雄地檢109年度毒偵字第693號 高雄地檢109年度毒偵字第1134號 橋頭地檢109年度偵字第5064號等 最　後 事實審 法院 高雄地院 高雄地院 橋頭地院  案號 109年度簡字 第1274號 109年度簡字 第1617號 109年度審訴字 第477號  判決日期 109年6月19日 109年7月9日 109年11月18日 確　定 判　決 法院 高雄地院 高雄地院 橋頭地院  案號 109年度簡字 第1274號 109年度簡字 第1617號 109年度審訴字 第477號  確定日期 109年7月21日 109年8月11日 109年12月16日 是否為得易科罰金之案件  是 是 否 備註   高雄地檢109年度執字第6666號 高雄地檢109年度執字第7511號 橋頭地檢110年度執字第285號   編號1至4定應執行有期徒刑2年8月   
編　　　　號  4 5 6 罪　　　　名  詐欺 詐欺 詐欺 宣告刑  有期徒刑1年1月 有期徒刑1年2月（2次） 有期徒刑1年1月 犯罪日期  109年3月4日 109年3月16日 （2次） 109年3月15日 偵查(自訴)機關年度案號  高雄地檢109年度偵字第6224號 新竹地檢109年度偵字第3295號 臺中地檢109年度偵字第16412號等 最　後 事實審 法院 高雄地院 臺灣高等法院 臺中地院  案號 109年度審易字 第1152號 110年度上訴字 第1400號 110年度金訴字 第826號  判決日期 109年11月12日 110年8月10日 110年11月11日 確　定 判　決 法院 高雄地院 臺灣高等法院 臺中地院  案號 109年度審易字 第1152號 110年度上訴字 第1400號 110年度金訴字 第826號  確定日期 109年12月16日 110年9月13日 110年12月15日 是否為得易科罰金之案件  否 否 否 備註   高雄地檢110年度執字第406號 新竹地檢110年度執字第4260號 臺中地檢111年度執字第987號   編號1至4定應執行有期徒刑2年8月 二罪定應執行有期徒刑1年4月  
編　　　　號  7 8 9 罪　　　　名  詐欺 詐欺 詐欺 宣告刑  有期徒刑1年3月 有期徒刑1年1月 有期徒刑1年1月 犯罪日期  109年3月15日 109年3月15日 109年3月16日 偵查(自訴)機關年度案號  臺中地檢109年度偵字第16206號 臺中地檢109年度偵字第16206號 臺中地檢109年度偵字第23441號等 最　後 事實審 法院 臺中地院 臺中地院 臺中地院  案號 110年度金訴字 第825號 110年度金訴字 第825號 111年度金訴字 第76號  判決日期 110年12月1日 110年12月1日 111年3月28日 確　定 判　決 法院 臺中地院 臺中地院 臺中地院  案號 110年度金訴字 第825號 110年度金訴字 第825號 111年度金訴字 第76號  確定日期 110年12月28日 110年12月28日 111年5月3日 是否為得易科罰金之案件  否 否 否 備註   臺中地檢111年度執字第1219號 臺中地檢111年度執字第1219號 臺中地檢11年度執字第5579號   編號7、8定應執行有期徒刑1年6月   
編　　　　號  10 11 12 罪　　　　名  詐欺 詐欺 詐欺 宣告刑  有期徒刑1年2月 有期徒刑1年3月併科罰金新臺幣1萬元（共6次） 有期徒刑1年2月併科罰金新臺幣1萬元（共3次） 犯罪日期  109年3月15日 109年3月16日 109年3月16日 偵查(自訴)機關年度案號  臺中地檢109年度偵字第20890號 臺中地檢109年度偵字第35317號等 臺中地檢109年度偵字第35317號等 最　後 事實審 法院 臺中地院 臺中地院 臺中地院  案號 111年度原金訴字第5號 111年度金訴字 第77號 111年度金訴字 第77號  判決日期 111年3月16日 111年6月28日 111年6月28日 確　定 判　決 法院 臺中地院 臺中地院 臺中地院  案號 111年度原金訴字第5號 111年度金訴字 第77號 111年度金訴字 第77號  確定日期 111年4月21日 111年7月26日 111年7月26日 是否為得易科罰金之案件  否 否 否 備註   臺中地檢111年度執字第7219號 臺中地檢111年度執字第9571號 臺中地檢11年度執字第9571號